【裁判字號】    99,訴,2761
【裁判日期】    991125
【裁判案由】    毒品危害防制條例
【裁判全文】
臺灣臺中地方法院刑事判決              99年度訴字第2761號
公  訴  人  臺灣臺中地方法院檢察署檢察官
被      告  劉天豪
選任辯護人  陳國華律師
上列被告因違反毒品危害防制條例案件，經檢察官提起公訴(99
年度偵字第17321號)，本院判決如下：
    主    文
劉天豪犯如附表所示之罪，各處如附表所示之刑(含主刑及從刑)
。應執行有期徒刑伍年，扣案行動電話壹支 (搭配門號0000
000000號，含SIM卡壹張)沒收、未扣案販賣毒品所得財物
新臺幣柒仟伍佰元沒收，如全部或一部不能沒收時，以其財產抵
償之。
    犯罪事實
一、劉天豪(綽號胖哥、小胖)明知愷他命(Ketamine，俗稱K他命
    )具成癮性、濫用性及對社會危害性，屬毒品危害防制條例
    第2條第2項第3款所列管之第三級毒品(經行政院於民國95年
    8月8日列為毒品危害防制條例第2條第2項第3款所規定之第
    三級毒品)，未經許可，不得非法持有、販賣，竟為獲取利
    益，基於販賣第三級毒品愷他命以營利之犯意，自99年5月
    間起，陸續在臺中市獅子王PUB附近，向真實姓名年籍不詳
    綽號「小米」之成年女子，以每公克新臺幣 (下同)400元之
    價格購入不詳重量之第三級毒品愷他命後，再以其所有門號
    0000000000號行動電話，作為對外聯繫販賣愷他命之交易時
    間、地點、金額等事宜之聯絡工具，先後於如附表所示之時
    間、地點，以每公克約500元之價格，販賣愷他命予洪俊達(
    綽號阿弟)、李孟龍(綽號孟龍)、呂孟鴻(綽號太子)(販賣之
    對象、聯絡交易時間、交易地點、聯絡交易方式及每次販賣
    所得均詳如附表所載)，並從中賺取價差，合計販賣愷他命
    所得財物7,500元。嗣於前揭犯罪實行中，警方據報查知劉
    天豪涉嫌販賣愷他命之情事，自99年4月23日起至99年6月18
    日止，依通訊保障及監察法之規定，對其所有門號00000000
    00號行動電話實施通訊監察，並於99年7月21日下午4時45許
    ，持臺灣臺中地方法院檢察署檢察官拘票及本院核發之搜索
    票，在劉天豪位於臺中縣大雅鄉○○路○段301巷56號住處，
    將之拘提到案，並扣得其所有供聯絡販賣第三級毒品愷他命
    所用之行動電話1支 (SONYERICSSON廠牌、K850i型號，序號
    ：00000000000000008號，搭配門號0000000000號，內含SIM
    卡1張)，而查悉上情。
二、案經臺中縣警察局烏日分局報請臺灣臺中地方法院檢察署檢
    察官偵查起訴。
    理    由
一、證據能力方面：
(一)按被告以外之人(包括證人、鑑定人、告訴人、被害人及共
    同被告等)於審判外之陳述雖不符刑事訴訟法第159條之1至
    之4等4條之規定，而經當事人於審判程序同意作為證據，法
    院審酌該言詞陳述或書面陳述作成時之情況，認為適當者，
    亦得為證據；當事人、代理人或辯護人於法院調查證據時，
    知有刑事訴訟法第159條第1項不得為證據之情形，而未於言
    詞辯論終結前聲明異議者，視為有前項之同意，同法第159
    條之5定有明文。立法意旨在於傳聞證據未經當事人之反對
    詰問予以核實，原則上先予排除。惟若當事人已放棄反對詰
    問權，於審判程序中表明同意該等傳聞證據可作為證據；或
    於言詞辯論終結前未聲明異議，基於尊重當事人對傳聞證據
    之處分權，及證據資料愈豐富，愈有助於真實發見之理念，
    且強化言詞辯論主義，透過當事人等到庭所為之法庭活動，
    在使訴訟程序順暢進行之要求下，承認傳聞證據於一定條件
    內，得具證據適格。證人洪俊達、李孟龍、呂孟鴻於警詢、
    偵訊時所為之陳述，對被告劉天豪而言，性質上均屬傳聞證
    據，惟經被告、選任辯護人於本院準備程序時同意引為審判
    期日調查之證據，且經本院審理時予以提示並告以要旨，經
    公訴人、被告及選任辯護人表示意見，均未於言詞辯論終結
    前聲明異議，本院審認上開證據作成時之情況，尚無違法不
    當及證明力明顯過低之瑕疵，且為證明犯罪事實存否所必要
    ，認為以之作為證據應屬適當，揆諸前開說明，自均具證據
    能力。
(二)次按通訊監察錄音之譯文，僅屬依據監聽錄音結果予以翻譯
    之文字，固具文書證據之外觀，但實際上仍應認監聽所得之
    錄音帶或光碟，始屬調查犯罪所得之證物；刑事訴訟法第16
    5條之1第2項所稱之證物，如其蒐證程序合法，並經合法調
    查，自具證據能力。因此檢察官如提出通訊監察錄音之譯文
    為其證據方法，實乃以其監聽所得之錄音帶或光碟，為調查
    犯罪所得之證物，法院本應依刑事訴訟法第165條之1所列之
    方法調查，以判斷該錄音帶或光碟是否與通訊監察錄音之譯
    文相符。而監聽錄音製作之譯文，雖通常為偵查犯罪機關單
    方面製作，然若被告或訴訟關係人對其真實性並無爭執，經
    法院於審判期日提示譯文供當事人辨認、表示意見並為辯論
    者，程序自屬適法(最高法院95年度臺上字第295號、94年度
    臺上字第4665號判決意旨參照)。本案被告劉天豪涉犯毒品
    危害防制條例第4條第3項之販賣第三級毒品罪，係屬最輕本
    刑為3年以上有期徒刑之罪，屬得核發通訊監察書之範圍，
    且警察機關執行本案之通訊監察，係依據本院所核發之通訊
    監察書，此有本院99年度聲監字第638號、99年度聲監續字
    第731號通訊監察書及附表各1份【監聽電話門號0000000000
    號，監聽期間99年4月23日至99年6月18日，見臺中縣警察局
    烏日分局中縣烏警偵字第0990003236號(下稱警卷)第103至1
    06頁】、通訊監察譯文3份(見警卷第16頁、第18頁、第20至
    25頁)在卷可憑，本案對於被告或其他相關人等所使用之電
    話實施通訊監察，自屬合法。是執行監聽機關對被告使用之
    電話實施通訊監察之結果，就上開電話中之通話內容，轉譯
    為卷附通訊監察譯文表，被告及其選任辯護人於本院準備程
    序及審理中均不爭執上開譯文內容之真實性，且經本院於審
    判期日依法踐行提示上開監聽譯文之調查證據程序，本案卷
    附上開通訊監察譯文表及通訊監察錄音光碟片、錄音帶，自
    均有證據能力。
(三)再傳聞法則乃對於被告以外之人於審判外之言詞或書面陳述
    而為之規範。本案判決以下引用之其餘非供述證據，無刑事
    訴訟法第159條第1項規定傳聞法則之適用，且經本院審理時
    依法踐行調查程序，與本案待證事實具有自然之關聯性，又
    無證據證明係公務員違法取得之物，依法自得作為證據。
二、認定犯罪事實所憑之證據及理由：
(一)上揭犯罪事實，業據被告劉天豪於警詢、偵訊及本院審理時
    坦認不諱【見警卷第5至6頁、臺灣臺中地方法院檢察署99年
    度偵字第17321號卷 (下稱偵查卷)第96至97頁、本院卷第27
    頁、第51頁】，並經證人洪俊達於警詢、偵訊時(見警卷第4
    3至46頁、偵查卷第38至40頁)、證人李孟龍於警詢、偵訊時
    (見警卷第81至82頁、偵查卷第69至70頁)、證人呂孟鴻於警
    詢、偵訊時(見警卷第66至69頁、偵查卷第90至91頁)證述渠
    等與被告相互聯絡交易毒品愷他命等情節明確。而上揭證人
    等與被告皆無怨隙，此觀諸被告於警詢、偵訊及本院審理中
    均未供述與上揭證人間有何積怨自明，渠等應不致甘冒偽證
    罪責而嫁禍被告致虛偽陳述其毒品來源之必要，且渠等前後
    所證，大致相符，堪信渠等上開所述應非虛言。
(二)此外，並有上揭證人指認被告之犯罪嫌疑人指認紀錄表各1
    份(見警卷第47至48頁、第71至72頁、第85頁)、被告涉嫌販
    毒予洪俊達、李孟龍、呂孟鴻之交易時地一覽表計3份(見警
    卷第15頁、第17頁、第19頁)、門號0000000000號行動電話
    通訊監察譯文3份 (見警卷第16頁、第18頁、第20至25頁)、
    臺中縣警察局烏日分局搜索扣押筆錄、扣押物品目錄表各1
    份(見警卷第34至36頁)在卷可參。而上開通訊監察譯文，雖
    因雙方未明示購買毒品愷他命，無法直接證明被告與上揭證
    人等是否有確實完成毒品愷他命之交易，惟衡之愷他命屬第
    三級毒品屬第三級毒品，無論持有、販賣，均屬違法行為，
    為治安機關所嚴查，此為眾所週知之事實，毒品交易均於隱
    密下進行，其以通訊聯絡亦鮮有明白直接以「毒品」、「愷
    他命」等名稱或相近之用語稱之，都以暗語或彼此已有默契
    之含混語意而為溝通，因此，依上開通訊監察譯文，雖未見
    雙方明言購買毒品之說詞，惟比對前揭門號0000000000號行
    動電話通訊監察譯文與證人洪俊達、李孟龍、呂孟鴻之證述
    ，均有相當之關聯性，足以補強上揭證人等之證詞，而擔保
    其等前開所稱向被告購買毒品愷他命之真實性。據上事證，
    足徵上揭證人洪俊達、李孟龍、呂孟鴻證述曾於上述時間，
    與被告相約交易毒品愷他命之證述應屬真實可信。
(三)按販賣毒品之所謂販賣行為，係行為人基於營利之目的，而
    販入或賣出毒品而言。販賣毒品者，其主觀上須有營利之意
    圖，且客觀上有販賣之行為，即足構成，至於實際上是否已
    經獲利，則非所問。而販賣愷他命既係違法行為，當非可公
    然為之，亦無公定價格，且每次買賣之價格、數量，亦隨時
    依雙方之關係深淺、資力、需求量、對行情之認知、來源是
    否充裕、查緝是否嚴緊、購買者被查獲時供述購買對象之可
    能風險之評估等因素，而異其標準，機動調整，非可一概論
    之。本案雖未扣得被告販賣予證人洪俊達、李孟龍、呂孟鴻
    之愷他命，上揭證人等亦不知被告販入愷他命之成本、交付
    之數量如何，是販賣之利得，除非經被告詳細供出各次所販
    賣毒品之進價及售價，且數量俱臻明確外，實難察得其交易
    實情，惟毒品均量微價高，且依一般社會通念以觀，販賣行
    為在通常情形下均係以牟利為其主要誘因及目的，販賣者從
    價差或量差中牟利，方式雖異，然其販賣行為在意圖營利則
    屬同一。從而，舉凡其有償交易，除足反證其確另基於某種
    非圖利本意之關係外，通常尚難因無法查悉其販入價額作為
    是否高價賣出之比較，諉無營利之意思，阻卻販賣犯行之追
    訴。復衡以近年來毒品之濫用，危害國民健康與社會安定日
    益嚴重，治安機關對於販賣或施用毒品之犯罪行為，無不嚴
    加查緝，各傳播媒體對於政府大力掃毒之決心亦再三報導，
    已使毒品不易取得且物稀價昂。被告與上揭證人間並無特別
    之親屬情誼，上揭證人等均證述分別向被告購買愷他命時，
    均有交付對價而均屬有償之行為，又被告於行為時為年逾20
    歲之成年人，曾因施用毒品案件經本院判處罪刑確定 (見卷
    附臺灣高等法院被告前案紀錄表)，對於販賣毒品之重刑實
    知之甚詳，如無相當利潤可圖，豈有甘冒遭受重刑之風險，
    而將愷他命以販入價格轉販賣或無償轉讓他人之理？佐以被
    告於偵訊時坦認其所販賣之愷他命係以每公克400元購入，
    以每公克500元售出等語(見偵查卷第97頁)，被告販賣毒品
    愷他命予證人洪俊達、李孟龍、呂孟鴻，其主觀上顯係基於
    營利之販賣意圖而為毒品之提供行為至明。
(四)綜上所述，本案事證明確，被告如附表所示各次販賣愷他命
    之犯行，均堪認定，應予依法論科。
三、論罪量刑之理由：
(一)按愷他命屬毒品危害防制條例第2條第2項第3款所定之第三
    級毒品，不得持有、販賣。核被告劉天豪如附表各編號所為
    ，均係犯毒品危害防制第4條第3項之販賣第三級毒品罪。被
    告於前述各罪販賣前分別持有愷他命，其持有愷他命之低度
    行為應分別為販賣第三級毒品之高度行為所吸收，均不另論
    罪。
(二)查刑法於94年2月2日修正公布，並自95年7月1日起生效施行
    ，修正後刑法刪除第56條之連續犯規定，而基於概括之犯意
    ，連續數販賣毒品之行為，於刑法修正刪除連續犯規定之前
    ，均依連續犯論以一罪，依該次刑法第56條修正理由之說明
    ，謂：「對繼續犯同一罪名之罪者，均適用連續犯之規定論
    處，不無鼓勵犯罪之嫌，亦使國家刑罰權之行使發生不合理
    之現象」、「基於連續犯原為數罪之本質及刑罰公平原則之
    考量，爰刪除有關連續犯之規定」等語，即係將本應各自獨
    立評價之數罪，回歸本來就應賦予複數法律效果之原貌。而
    所謂集合犯是指立法者所制定之犯罪構成要件中，本就預定
    有數個同種類之行為將反覆實行之犯罪而言，將各自實現犯
    罪構成要件之反覆多數行為，解釋為集合犯，而論以一罪。
    是以對於集合犯，必須從嚴解釋，以符合立法本旨。觀諸毒
    品危害防制條例所定之販賣毒品罪之構成要件文義，實無從
    認定立法者本即預定該犯罪之本質，必有數個同種類行為而
    反覆實行之集合犯行，故販賣毒品罪，難認係集合犯。因此
    ，就刑法修正施行後多次販賣毒品之犯行，採一罪一罰，始
    符合立法本旨(最高法院97年度臺上字第99號判決意旨參照)
    。本案依本院認定之事實，被告於附表所示之時間販賣愷他
    命之行為，犯罪時間均係95年7月1日之後，係於刑法修正刪
    除連續犯規定之後所犯，歷次交易時間並非一致，每次行為
    在時間差距上可以分開，且販賣對象又非同一，足認其主觀
    上難認出於一次決意，在刑法評價上亦各具獨立性，每次行
    為皆可獨立成罪，依社會通念，修法後應認為數罪之評價，
    始符合刑罰公平原則。被告上揭分別販賣第三級毒品之犯行
    ，均犯意各別，行為互異，應予分論併罰。
(三)按毒品危害防制條例第17條第2項規定「犯第4條至第8條之
    罪於偵查及審判中均自白者，減輕其刑」，旨在鼓勵毒犯自
    白認罪，以開啟其自新之路，故毒販在偵查及審判中之歷次
    陳述，各有一次以上之自白者，不論其之自白，係出於自動
    或被動、簡單或詳細，並其自白後有無翻異，即應依法減輕
    其刑。又該項所謂「自白」，乃對自己之犯罪事實全部或主
    要部分為肯定供述之意(最高法院98年度臺上字第6928號判
    決、99年度臺上字第4874號判決參照)。經查：被告就附表
    各編號所載販賣第三級毒品愷他命之犯罪事實，業於偵訊及
    本院準備程序、審理時自白不諱，有其偵訊筆錄及本院準備
    程序、審判筆錄在卷可稽(見偵查卷第96至97頁、本院卷第2
    7頁、第51頁)，應依毒品危害防制條例第17條第2項之規定
    ，減輕其刑。
(四)爰審酌毒品對社會秩序及國民健康危害至深且鉅，嚴重影響
    社會治安，製造、運輸、販賣等行為情節尤重，更應嚴加非
    難，所為實乃法所不容而懸為厲禁，被告明知毒品愷他命對
    人體健康戕害甚鉅，為牟取利益，無視國家杜絕毒品犯罪之
    禁令，多次販賣愷他命，肇生他人施用毒品之來源，戕害國
    民身心健康，且有滋生其他犯罪之可能，對社會所生危害程
    度非輕，兼衡其犯罪之目的、次數、販毒所得、品行、智識
    程度，於犯罪後坦認犯行，其等一切情狀，分別量處如主文
    所示之刑，並定其應執行之刑，以示懲儆，並符罪刑相當原
    則。至公訴人雖對被告具體請求量處被告有期徒刑7年之刑
    度，本院審酌被告犯罪後於警詢、偵訊時即坦認犯行，本案
    販賣次數為8次，均屬小額交易，其販賣之數量及獲取之利
    益均非龐大，且被告僅係單純販賣交易毒品，並無施用強暴
    、脅迫之不法手段，其本身亦染有毒癮等情狀，認就被告量
    處如主文所示之刑，已足資懲儆，公訴人之求刑尚屬過重，
    併此敘明。
(五)沒收部分：
    1.按毒品危害防制條例第19條第1項規定：犯第4條之罪者，
      其供犯罪所用或因犯罪所得之財物，均沒收之，如全部或
      一部不能沒收時，追徵其價額或以其財產抵償之。但該條
      項並無如同條例第18條第1項所定「不問屬於犯人與否，
      沒收之」之明文，自屬相對沒收主義之立法。是其應沒收
      之物，應以屬被告所有者為限。又該規定所稱「追徵其價
      額」者，係指所沒收之物為金錢以外之其他財物而無法沒
      收時，應追徵其價額，使其繳納與原物相當之價額。如所
      得財物為金錢而無法沒收時，始應「以其財產抵償之」(
      最高法院93年臺上第2743號、95年度臺上字第305號判決
      意旨參照)；且金錢為代替物，重在兌換價值，而不在原
      物，自難拘泥於沒收原物之理論，認沒收販賣毒品所得之
      金錢，以當場查獲扣押者為限，苟能證明其為販賣毒品所
      得之金錢，均應予以沒收 (最高法院92年度臺上字第5227
      號判決參照)。是販賣毒品所得之金錢，無論已否扣案，
      如仍屬存在，即應依法沒收。據此，被告販賣毒品愷他命
      之各次所得詳如附表各編號所示，上開販賣毒品所得之金
      額雖未扣案，然無證據證明已不存在，且既為被告因犯罪
      所得之財物，仍應依毒品危害防制條例第19條第1項之規
      定，於附表所示各該販賣愷他命犯行之各該主文項下諭知
      沒收，如全部或一部不能沒收時，依同條項之規定，應以
      其財產抵償之。
    2.又毒品危害防制條例第19條第1項規定犯第4條之罪者，其
      供犯罪所用或因犯罪所得之財物，均沒收之，如全部或一
      部不能沒收時，追徵其價額或以其財產抵償之，係刑法第
      38條第1項第2款、第3款沒收之特別規定(最高法院95年度
      臺上字第6482號判決意旨參照)。扣案行動電話1支(SONYE
      RICSSON廠牌、K850i型號，序號：00000000000000008號
      ，搭配門號0000000000號)，係被告用以與上揭證人等聯
      繫販賣毒品愷他命事宜之工具，業據被告供認在卷；又該
      門號之SIM卡1張，係被告友人申辦後贈與被告，無庸返還
      一節，亦經被告於本院準備程序時供述明確(見本院卷第2
      7頁)，因行動電話服務須以晶片卡即SIM卡為使用介面，
      因此電信公司於出租行動電話門號予消費者使用時，即同
      時附帶提供SIM卡給消費者作為門號使用之介面，電信公
      司接受消費者申辦門號並將該門號開通上線時，該SIM卡
      之所有權亦移轉於消費者，自不能認該SIM卡仍屬電信公
      司所有之物，應均依毒品危害條例第19第1項規定諭知沒
      收 (因該等物品已扣案，並無不能沒收之問題，故不為追
      徵其價額之諭知)。
四、應適用之法條：
    依刑事訴訟法第299條第1項前段，毒品危害防制條例第4條
    第3項、第17條第2項、第19條第1項，刑法第11條、第51條
    第5款、第9款，判決如主文。
本案經檢察官劉玉媛到庭執行職務。
中    華    民    國    99    年    11    月    25    日
                  刑事第十七庭審判長法  官  劉邦繡
                                    法  官  洪挺梧
                                    法  官  簡芳潔
以上正本證明與原本無異。
如不服本判決應於收受送達後10日內向本院提出上訴書狀，並應
敘述具體理由；其未敘述上訴理由者，應於上訴期間屆滿後20日
內向本院補提理由書（均須按他造當事人之人數附繕本）「切勿
逕送上級法院」。
                                    書記官  余怜儀
中    華    民    國    99    年    11    月    25    日
附表：
┌──┬───┬──────┬──────┬─────┬────────┬────────┬────────┐
│編號│購毒者│聯絡交易時間│交易地點    │毒品種類/ │交易方式        │所犯法條        │罪名及宣告刑    │
│    │      │(民國)      │            │金額(新臺 │                │                │                │
│    │      │            │            │幣)       │                │                │                │
├──┼───┼──────┼──────┼─────┼────────┼────────┼────────┤
│ 1. │洪俊達│99年5月16日 │臺中縣大雅鄉│愷他命/500│洪俊達於左揭時間│毒品危害防制條例│劉天豪販賣第三級│
│    │      │凌晨1時46分 │文雅村中和6 │元        │，以其所使用門號│第4條第3項      │毒品，處有期徒刑│
│    │      │20秒、2時9分│路60號洪俊達│          │0000000000號行動│                │貳年捌月。扣案之│
│    │      │42秒、2時14 │住處附近之巷│          │電話與劉天豪所有│                │行動電話壹支(搭 │
│    │      │分39秒      │子口        │          │門號0000000000號│                │配門號０九一七七│
│    │      │            │            │          │行動電話聯絡購買│                │四五七一七號，含│
│    │      │            │            │          │毒品愷他命事宜後│                │SIM卡壹張)沒收；│
│    │      │            │            │          │，於當日稍晚，在│                │未扣案販賣毒品所│
│    │      │            │            │          │左揭地點，由劉天│                │得財物新臺幣伍佰│
│    │      │            │            │          │豪交付愷他命，並│                │元沒收，如全部或│
│    │      │            │            │          │向洪俊達收取價金│                │一部不能沒收時，│
│    │      │            │            │          │，而完成交易。  │                │以其財產抵償之。│
├──┼───┼──────┼──────┼─────┼────────┼────────┼────────┤
│ 2. │洪俊達│99年6月17日 │臺中縣大雅鄉│愷他命/500│洪俊達於左揭時間│毒品危害防制條例│劉天豪販賣第三級│
│    │      │晚間8時47分 │文雅村中和6 │元        │，以其所使用門號│第4條第3項      │毒品，處有期徒刑│
│    │      │45秒、8時56 │路60號洪俊達│          │0000000000號行動│                │貳年捌月。扣案之│
│    │      │分51秒、9時 │住處附近巷子│          │電話與劉天豪所有│                │行動電話壹支(搭 │
│    │      │10分49秒    │口          │          │門號0000000000號│                │配門號０九一七七│
│    │      │            │            │          │行動電話聯絡購買│                │四五七一七號，含│
│    │      │            │            │          │毒品愷他命事宜後│                │SIM卡壹張)沒收；│
│    │      │            │            │          │，於當日稍晚，在│                │未扣案販賣毒品所│
│    │      │            │            │          │左揭地點，由劉天│                │得財物新臺幣伍佰│
│    │      │            │            │          │豪交付愷他命，並│                │元沒收，如全部或│
│    │      │            │            │          │向洪俊達收取價金│                │一部不能沒收時，│
│    │      │            │            │          │，而完成交易。  │                │以其財產抵償之。│
├──┼───┼──────┼──────┼─────┼────────┼────────┼────────┤
│ 3. │李孟龍│99年5月22日 │臺中市○○路│愷他命/1,0│李孟龍於左揭時間│毒品危害防制條例│劉天豪販賣第三級│
│    │      │凌晨0時4分43│與熱河路口附│00元(約2公│，以其所使用門號│第4條第3項      │毒品，處有期徒刑│
│    │      │秒、0時10分 │近之全聯社福│克)       │0000000000號行動│                │貳年捌月。扣案之│
│    │      │15秒、0時16 │利中心前    │          │電話與劉天豪所有│                │行動電話壹支(搭 │
│    │      │分48秒、0時 │            │          │門號0000000000  │                │配門號０九一七七│
│    │      │18分8秒     │            │          │號行動電話聯絡購│                │四五七一七號，含│
│    │      │            │            │          │買毒品愷他命事宜│                │SIM卡壹張)沒收；│
│    │      │            │            │          │後，於當日稍晚，│                │未扣案販賣毒品所│
│    │      │            │            │          │在左揭地點，由劉│                │得財物新臺幣壹仟│
│    │      │            │            │          │天豪交付愷他命，│                │元沒收，如全部或│
│    │      │            │            │          │並向李孟龍收取價│                │一部不能沒收時，│
│    │      │            │            │          │金，而完成交易。│                │以其財產抵償之。│
├──┼───┼──────┼──────┼─────┼────────┼────────┼────────┤
│ 4. │李孟龍│99年5月29日 │臺中市○○路│愷他命/2,0│李孟龍於左揭時間│毒品危害防制條例│劉天豪販賣第三級│
│    │      │晚間7時53分2│上某統一超商│00元(約5公│，以其所使用門號│第4條第3項      │毒品，處有期徒刑│
│    │      │8秒、10時30 │前          │克)       │0000000000行動電│                │貳年捌月。扣案之│
│    │      │分42秒、11時│            │          │話與劉天豪所有門│                │行動電話壹支(搭 │
│    │      │31分47秒、  │            │          │號0000000000號行│                │配門號０九一七七│
│    │      │11時44分59秒│            │          │動電話聯絡購買毒│                │四五七一七號，含│
│    │      │、11時54分22│            │          │品愷他命事宜後，│                │SIM卡壹張)沒收；│
│    │      │秒、11時56分│            │          │於翌日凌晨0時6分│                │未扣案販賣毒品所│
│    │      │43秒        │            │          │許，在左揭地點，│                │得財物新臺幣貳仟│
│    │      │            │            │          │由劉天豪交付愷他│                │元沒收，如全部或│
│    │      │            │            │          │命，並向李孟龍收│                │一部不能沒收時，│
│    │      │            │            │          │取價金，而完成交│                │以其財產抵償之。│
│    │      │            │            │          │易。            │                │                │
├──┼───┼──────┼──────┼─────┼────────┼────────┼────────┤
│ 5. │李孟龍│99年6月5日晚│臺中縣大雅鄉│愷他命/1,0│李孟龍於左揭時間│毒品危害防制條例│劉天豪販賣第三級│
│    │      │間10時24分16│中清路4段301│00元(約2公│，以其所使用門號│第4條第3項      │毒品，處有期徒刑│
│    │      │秒、10時34分│巷56號劉天豪│克)       │0000000000號、  │                │貳年捌月。扣案之│
│    │      │35秒、10時38│住處2樓房間 │          │0000000000號行動│                │行動電話壹支(搭 │
│    │      │分19秒、11時│            │          │電話與劉天豪所有│                │配門號０九一七七│
│    │      │4分12秒     │            │          │門號0000000000  │                │四五七一七號，含│
│    │      │            │            │          │號行動電話聯絡購│                │SIM卡壹張)沒收；│
│    │      │            │            │          │買毒品愷他命事宜│                │未扣案販賣毒品所│
│    │      │            │            │          │後，於當日稍晚，│                │得財物新臺幣壹仟│
│    │      │            │            │          │在左揭地點，由劉│                │元沒收，如全部或│
│    │      │            │            │          │天豪交付愷他命，│                │一部不能沒收時，│
│    │      │            │            │          │並向李孟龍收取價│                │以其財產抵償之。│
│    │      │            │            │          │金，而完成交易。│                │                │
├──┼───┼──────┼──────┼─────┼────────┼────────┼────────┤
│ 6. │呂孟鴻│99年6月6日上│臺中縣沙鹿鎮│愷他命/1,0│呂孟鴻於左揭時間│毒品危害防制條例│劉天豪販賣第三級│
│    │      │午10時1分34 │中清路臺中縣│00元(約2公│，以其服役單位即│第4條第3項      │毒品，處有期徒刑│
│    │      │秒、10時32分│警察局清水分│克)       │臺中縣警察局清水│                │貳年捌月。扣案之│
│    │      │14秒        │局清泉派出所│          │分局清泉派出所之│                │行動電話壹支(搭 │
│    │      │            │外路口      │          │0000000000號市內│                │配門號０九一七七│
│    │      │            │            │          │電話與劉天豪所有│                │四五七一七號，含│
│    │      │            │            │          │門號0000000000號│                │SIM卡壹張)沒收；│
│    │      │            │            │          │行動電話聯絡購買│                │未扣案販賣毒品所│
│    │      │            │            │          │毒品愷他命事宜後│                │得財物新臺幣壹仟│
│    │      │            │            │          │，於當日稍晚，左│                │元沒收，如全部或│
│    │      │            │            │          │揭地點，由劉天豪│                │一部不能沒收時，│
│    │      │            │            │          │交付愷他命，並向│                │以其財產抵償之。│
│    │      │            │            │          │呂孟鴻收取價金，│                │                │
│    │      │            │            │          │而完成交易。    │                │                │
├──┼───┼──────┼──────┼─────┼────────┼────────┼────────┤
│ 7. │呂孟鴻│99年6月10日 │同上        │愷他命/1,0│呂孟鴻於左揭時間│毒品危害防制條例│劉天豪販賣第三級│
│    │      │凌晨2時2分46│            │00元(約2公│，以其服役單位之│第4條第3項      │毒品，處有期徒刑│
│    │      │秒、2時36分 │            │克)       │0000000000號市內│                │貳年捌月。扣案之│
│    │      │29秒        │            │          │電話、其所使用門│                │行動電話壹支(搭 │
│    │      │            │            │          │號0000000000號行│                │配門號０九一七七│
│    │      │            │            │          │動電話與劉天豪所│                │四五七一七號，含│
│    │      │            │            │          │有門號0000000000│                │SIM卡壹張)沒收；│
│    │      │            │            │          │號行動電話聯絡購│                │未扣案販賣毒品所│
│    │      │            │            │          │買毒品愷他命事宜│                │得財物新臺幣壹仟│
│    │      │            │            │          │後，於當日稍晚，│                │元沒收，如全部或│
│    │      │            │            │          │左揭地點，由劉天│                │一部不能沒收時，│
│    │      │            │            │          │豪交付愷他命，並│                │以其財產抵償之。│
│    │      │            │            │          │向呂孟鴻收取價金│                │                │
│    │      │            │            │          │，而完成交易。  │                │                │
├──┼───┼──────┼──────┼─────┼────────┼────────┼────────┤
│ 8. │呂孟鴻│99年6月10日 │臺中縣大雅鄉│愷他命/500│呂孟鴻於左揭時間│毒品危害防制條例│劉天豪販賣第三級│
│    │      │下午4時5分33│中清路4段劉 │元        │，以其服役單位之│第4條第3項      │毒品，處有期徒刑│
│    │      │秒、5時56分5│天豪住處附近│          │0000000000號市內│                │貳年捌月。扣案之│
│    │      │4秒、6時5分5│之50嵐飲料店│          │電話、其所使用門│                │行動電話壹支(搭 │
│    │      │1秒         │附近        │          │號0000000000號行│                │配門號０九一七七│
│    │      │            │            │          │動電話 與劉天豪 │                │四五七一七號，含│
│    │      │            │            │          │所有門號00000000│                │SIM卡壹張)沒收；│
│    │      │            │            │          │17號行動電話聯絡│                │未扣案販賣毒品所│
│    │      │            │            │          │購買毒品愷他命事│                │得財物新臺幣伍佰│
│    │      │            │            │          │宜後，於當日稍晚│                │元沒收，如全部或│
│    │      │            │            │          │，左揭地點，由劉│                │一部不能沒收時，│
│    │      │            │            │          │天豪交付愷他命，│                │以其財產抵償之。│
│    │      │            │            │          │並向呂孟鴻收取價│                │                │
│    │      │            │            │          │金，而完成交易。│                │                │
└──┴───┴──────┴──────┴─────┴────────┴────────┴────────┘
附錄論罪科刑法條全文：
毒品危害防制條例第4條
製造、運輸、販賣第一級毒品者，處死刑或無期徒刑；處無期徒
刑者，得併科新臺幣2千萬元以下罰金。
製造、運輸、販賣第二級毒品者，處無期徒刑或7年以上有期徒
刑，得併科新臺幣1千萬元以下罰金。
製造、運輸、販賣第三級毒品者，處5年以上有期徒刑，得併科
新臺幣7百萬元以下罰金。
製造、運輸、販賣第四級毒品者，處3年以上10年以下有期徒刑
，得併科新臺幣3百萬元以下罰金。
製造、運輸、販賣專供製造或施用毒品之器具者，處1年以上7
年以下有期徒刑，得併科新臺幣1百萬元以下罰金。
前五項之未遂犯罰之。

司法院資訊處製作；財團法人民間司法改革基金會備份。
